【裁判字號】    94,重訴,1077
【裁判日期】    950227
【裁判案由】    回復原狀等
【裁判全文】
臺灣臺北地方法院民事判決            94年度重訴字第1077號
原      告  中華民國交通部觀光局
法定代理人  丙○○
訴訟代理人  黃鈺華律師
被      告  甲○○○○○○○○.
                         SW.
法定代理人  乙○○○○ ○○○.
                         SW.
上列當事人間回復原狀等事件，本院於民國九十五年二月二十日
言詞辯論終結，判決如下：
    主  文
被告應給付原告美金參拾柒萬陸仟元及自民國九十四年十一月十
九日起至清償日止，按週年利率百分之五計算之利息。
本判決於原告以新台幣肆佰零壹萬元供擔保後，得假執行。
訴訟費用由被告負擔。
    事實及理由
一、本件被告，未於言詞辯論期日到場，核無民事訴訟法第386
    條各款所列情形，爰依原告之聲請，由其一造辯論而為判決
    。
二、按當事人得以合意定第一審管轄法院。但以關於由一定法律
    關係而生之訴訟為限。前項合意，應以文書證之，民事訴訟
    法第24條定有明文。查兩造於系爭合約書第1.7款約定：「
    倘若DMI與贊助人有任何爭議無法排解，則雙方同意以台北
    地方法院為管轄法院」，並於第1.8款約定：「因本合約之
    任何權利或義務所引發之訴訟或法律程序，應以中華民國法
    律為準據法」，是本院自有第一審管轄權，並應依本國法律
    作為本件爭執之準據法，合先敘明。
三、原告主張：其於民國（下同）91年9月間應澎湖縣政府來函
    要求，同意提供新台幣300萬元補助其辦理「2002年世界風
    浪板大賽～澎湖長程挑戰賽」，即2002年世界49人帆船賽。
    因該活動極為成功，原告遂於92年1月30日與被告公司簽訂
    合約，由被告公司辦理2003年澎湖「風帆之王」暨「49人台
    台灣奧林匹克」競賽。原告為持續推廣運動觀光，提高台灣
    運動旅遊國際知名度，且有鑑於前述兩項活動極為成功，乃
    於92年7月15日復與被告以美金1,194,200元簽訂為期4年（
    自西元2004年至2007年）之契約（下稱系爭契約），由原告
    贊助被告於合約期間，每年在澎湖地區舉辦台灣風帆之王帆
    船賽，原告並依約於簽約後（92年7月25日）即撥款美金12
    萬元予被告，其後並依約於93年1月19日及7月29日再分別撥
    款美金376,000元予被告。被告公司在台代表人Julian Jess
    on於93年5月28日至原告處商討當年賽事相關事宜，並決定
    將93年賽事於9月6日至12日舉行。詎Julian Jesson於同年7
    月29日卻向原告透露被告公司將利用外國媒體報導兩岸情事
    緊張之藉口，使風帆賽延期。被告公司之負責人乙○○○○
    ○○○○○○○並於93年8月5日以電子郵件表示，經其與授權舉辦
    賽事之國際帆船協會（International Saling Federation,
    下簡稱ISAF）協商，達成將賽事延後之決定。另以Ｊulian
    Jesson立場偏向我方為由，解除其擔任該公司台灣代表人之
    職務，請原告此後直接與該公司聯繫。經多次協商溝通無效
    後，原告僅得請求Hubbard函送賽事延後之正式通知，並要
    求被告公司依合約第6.5款「倘若本活動或競賽因任何原因
    而未舉行，DMI公司應償還贊助人基於前述服務所支付之所
    有金額」之規定，退還原告已給付之費用。被告公司乃於93
    年9月1日來函表示因短時間之內無法結算清楚，將再來函說
    明並寄出正式通知延期函。然被告卻未再來函說明亦未發出
    正式延期通知函，原告因此於93年10月26日以當時局長蘇成
    田名義，發函要求被告退還原告當年度已支付之款項美金
    256,000元；嗣並委由楊律師鴻基於同年12月16日系爭合約
    書上所載地址，以律師函催告被告公司於函到七日內返還所
    受款項，如未返還將解除契約；詎該函因「查無此人」而遭
    退回。原告礙於被告公司遲未回應及解決問題，遂於94年1
    月19日委由楊律師鴻基正式通知被告公司解除合約，並要求
    其返還美金376,000元，然該函亦因「查無此人」而遭退回
    。原告嗣於94年2月16日發現被告公司在網路上登記地址已
    由簽約時之「28 Rue de Chapelet, 64200 Biarritz,
    France」改為「Unit 102,405 Kings Road, London,
    SW100BB」，並經駐英國代表處經濟組74年7月8日駐英經字
    第09413003730號函暨檢附之Ｈ君電子信函確認為被告公司
    之地址無誤，該函及電子郵件同時亦確認被告公司負責人
    乙○○○○ ○○○○○○○之電子郵件為「louie@destination-marketi
    ng.net」。原告乃於94年4月22日再度將前揭蘇前局長成田
    與楊律師鴻基發予被告等三封催告與解除契約之信函，寄至
    被告公司上址，該等信函並於同年月26日經被告之受雇人即
    署名為「ANNIA」者簽收。本件原告既已依法解除系爭契約
    ，爰依民法第259條第2款及第179條等規定提起本訴，請求
    被告返還前所受領之美金376,000元及自起訴狀繕本送達翌
    日起至清償日止，按週年利利率百分之五計算之利息。並聲
    明：(一)被告應給付原告美金376,000元及自起訴狀繕本送
    達翌日起，至清償日止，按週年利利率百分之五計算之利息
    。（二）原告願供擔保請准宣告假執行。
四、原告主張之事實，業據其提出與其所述相符之2003年活動之
    合約書、2004年至2008年活動之合約書、2003年7月25日及
    2004年1月19日與同年7月29日之匯款證明、乙○○○○ ○○○○○○○
    93年8月5日電子郵件、蘇前局長成田及楊鴻基律師之催告函
    暨退件證明、駐英國代表處經濟組94年7月8日駐英經字第
    09413003730號函暨其檢附電子郵件、快捷郵件證明、匯款
    證明等件為證，應可信實。經查前述活動既未舉行，並經原
    告依法解除系爭契約，而依系爭合約書第6.5款規定：倘若
    本活動或競賽因任何原因而未舉行，則被告公司應償還贊助
    人基於前項服務所支付之所有金額，且原告並已依系爭合約
    第5.1款之規定已支付「簽約日美金120,000元」、「2004年
    7 月14日美金128, 000元」、「2004年7月14日美金128,000
    元」三筆款項共計支付美金376,000元，一如前述，從而，
    原告依上開合約約定及民法第259條及第179條等規定提起本
    訴，請求被告返還美金376,000元及自起訴狀繕本送達翌日
    即94年11月18日起，至清償日止，按週年利利率百分之五計
    算之利息，洵屬有據，應予准許。
五、假執行之宣告：
    原告陳明願供擔保，聲請宣告假執行，核無不合，爰酌定相
    當擔保金額准許之。
六、結論：原告之訴為有理由，依民事訴訟法第385條第1項前段
    、第78條、第390條第2項判決如主文。
中    華    民    國    95    年    2     月    27    日
                  民事第三庭    法  官  林振芳
以上正本係照原本作成
如對本判決上訴，須於判決送達後20日內向本院提出上訴狀
中    華    民    國    95    年    2     月    27    日
                                書記官  李淑芬


司法院資訊處製作；財團法人民間司法改革基金會備份。
